臺灣臺中地方法院刑事判決　　　　　　　　　　　　九十三年度訴字第一七五六號
　　公　訴　人　臺灣臺中地方法院檢察署檢察官
　　被　　　告　丁○○
　　　　　　　　戊○○
右列被告因妨害自由等案件，經檢察官聲請簡易判決處刑（九十三年度偵字第六六七
四號），本院臺中簡易庭認不宜逕以簡易判決處刑（九十三年度中簡字第一六八二號
），簽移本院刑事庭改依通常程序審理，本院判決如左：
    主  文
戊○○傷害人之身體，處拘役伍拾日，如易科罰金，以佰元折算壹日。
丁○○無罪。
    事  實
一、戊○○及丁○○為解決渠等與甲○○三人間之感情問題，遂於民國九十二年十二
    月十四日上午七時許，由戊○○乘坐丁○○所駕駛牌照號碼５Ｍ─０９９６號之
    自用小客車至南投縣魚池鄉○○村○○街五二一號甲○○住處搭載甲○○後，即
    由丁○○駕駛前開自用小客車前往位於台中縣豐原市○○路六八六號之「溫莎堡
    汽車旅館」，戊○○與甲○○二人則坐於後座，途中戊○○與甲○○因一言不合
    ，乃各基於傷害之犯意，互相毆打對方（甲○○部分未具戊○○提出告訴），嗣
    到達「溫莎堡汽車旅館」後，戊○○於「溫莎堡汽車旅館」六０三號房內，復承
    續前開傷害犯意，再度毆打甲○○，致甲○○受有頭外傷及肢體多處挫傷之傷害
    。
二、案經甲○○訴由臺中縣警察局豐原分局報告臺灣臺中地方法院檢察署檢察官偵查
    後聲請簡易判決處刑，本院臺中簡易庭認不宜逕以簡易判決處刑，改依通常程序
    審理。
    理  由
壹、有罪部分：
一、右揭傷害之犯罪事實，業據被告戊○○於偵查中及本院審理時均坦承不諱，並經
    告訴人甲○○指訴無訛，且有行政院衛生署豐原醫院診斷證明書一紙在卷可按，
    足見被告戊○○自白與事實相符，應堪採信。本件事證明確，被告戊○○傷害犯
    行，堪以認定。
二、核被告戊○○所為，係犯刑法第二百七十七條第一項之傷害罪。爰審酌被告戊○○不思以理性、和平之方式解決感情問題，任意出手傷人，其行為實不足取，暨
    犯罪對被害人甲○○所生之損害，及於本院審理時坦承犯行等一切情狀，量處如
    主文所示之刑，並諭知易科罰金之折算標準，以示懲儆。
貳、無罪及不另為無罪諭知部分：
一、公訴意旨另以：被告丁○○、戊○○二人基於剝奪他人行動自由之犯意聯絡，於
    民國九十二年十二月十四日七時許，由丁○○駕駛牌照號碼５Ｍ─０９９６號自
    用小客車搭載戊○○至南投縣魚池鄉○○村○○街五二一號甲○○住處，以違反
    甲○○自由意識之方式，由戊○○將甲○○帶上自用小客車後座，然後由丁○○
    駕駛前往位於臺中縣豐原市○○路六八六號之「溫莎堡汽車旅館」，因認被告丁○○、戊○○二人共同涉犯刑法第三百零二條第一項之剝奪人之行動自由罪嫌。
二、按犯罪事實應依證據認定之，無證據不得認定犯罪事實。又不能證明被告犯罪者
    ，應諭知無罪之判決，刑事訴訟法第一百五十四條第二項、第三百零一條第一項
    分別定有明文。又認定不利於被告之事實，須依積極證據，苟積極證據不足為被
    告事實之認定時，即應為有利被告之認定，更不必有何有利之證據。另按事實之
    認定，應憑證據，如未能發現相當證據，或證據不足以證明，自不能以推測或擬
制之方法，以為裁判基礎；又認定犯罪事實，所憑之證據，雖不以直接證據為限
    ，間接證據亦包括在內，然無論直接或間接證據，其為訴訟上之證明，須於通常
    一般之人均不致於有所懷疑，而得確信其為真實之程度者，始得據之為有罪之認
    定，倘其證明尚未達到此一程度，而有合理性懷疑之存在時，即無從為有罪之認
    定。再按告訴人之告訴，係以使被告受刑事追訴為目的，其指訴是否與事實相符
    ，仍應調查其他證據，以資審認，必被害人所述被害情形，無瑕疵可擊，且就其
    他方面調查，又與事實相符，始足據為有罪判決之基礎，最高法院三十年上字第
    八一六號判例、四十年台上字第八六號判例、三十年上字第一八三一號判例、七
    十六年台上字第四九八六號判例及八十一年度台上字第三五三九號裁判分別著有
    明文可資參照。
三、公訴人認被告丁○○、戊○○二人涉有刑法第三百零二條第一項之剝奪人之行動
    自由罪嫌，無非係以被告丁○○、戊○○之自白及告訴人甲○○之指訴為其論據
    。訊據被告丁○○、戊○○二人固不否認當日二人為解決與甲○○三人間之感情
    問題，確有共同至告訴人甲○○之家中找甲○○，然均堅決否認有前開犯行，均
    辯稱：當時係告訴人甲○○自願與被告戊○○一同上車，渠等並未強行帶走甲○○等語。經查：本件被告丁○○、戊○○二人於警詢、偵查中，始終未坦承有妨
    害甲○○自由，公訴人認被告二人自白乙節，尚屬誤會；次查告訴人甲○○雖一
    再指訴：被告戊○○利用伊服用安眠藥，意識不清之際，強行將伊拉上車云云，
    然告訴人於警詢中對於被告戊○○帶伊上車之經過及上車後由丁○○駕車，途中
    戊○○質問伊與被告丁○○關係等過程，陳述甚明，則倘甲○○當時確因服用安
    眠藥而意識不清，豈能對案發經過描述如此鉅細靡遺？是甲○○陳稱伊當時服用
    安眠藥而意識不清乙節，已屬可疑；再告訴人甲○○於本院審理時，亦自承：被
    告戊○○至伊住處時，其父親及妹妹均在家，伊出門前有先換衣服，並且另行攜
    帶換洗衣物等情，衡諸常情，倘甲○○確實不願與被告戊○○同行，自可大聲向
    其家人呼救，豈有又自行換衣，並攜帶換洗衣物與被告戊○○一同出門之理？再
    佐以被告二人倘確有妨害甲○○自由之犯意，為免犯行暴露，理應力求迅速，又
    豈容甲○○先行換衣後，又由其攜帶隨身衣物後，始行出門？是告訴人所言再再
    與常情相左，顯不足採。至證人即甲○○之妹丙○○於本院審理時，雖證稱：「
    （案發當天的情形如何？何人進去妳家帶走妳姊姊？）戊○○直接到二樓敲我的
    門，我就開門，她就很兇跟我說妳姐姐人在那裡，我就指我姐姐的房間，她就敲
    我姐姐的門，因為我姊姊睡了，沒有開門，戊○○就將窗戶拆下來，爬過去，她
    就把我姊姊拉起來，拖去換衣服，並帶走，並說妳爸爸不會教妳我教妳，‧‧‧
    」、「（當時戊○○如何帶走妳姊姊？）勾著我姊姊的手，攙扶著她前進」云云
    ，然甲○○則係指訴被告戊○○強行將伊拉走，其內容已有不符，況倘證人丙○○所述屬實，則其遇此情形，理應立刻向其餘家人求救，豈有任被告戊○○從容
    將窗戶拆下，爬至其姐房間，將其姊拉起，拖去換衣服，並帶走，而均未理會，
    亦未求救之理，是其所述，顯係事後附和甲○○之詞，亦不足採。再證人即甲○○之弟乙○○於本院審理時雖另證稱：案發當時，伊不在家，但事後與被告戊○○聯絡時，戊○○有告知會把甲○○解決等語，然證人乙○○於案發當時既不在
    現場，其證述被告戊○○事後與其聯絡之情節，亦不足證明被告丁○○、戊○○
    二人確有剝奪甲○○之行動自由，況其證述：當日係丙○○告知伊甲○○被帶走
    云云，然丙○○則證述：當日僅將此事告知其父親，並未與其兄即乙○○聯繫云
    云，其二人證詞相互齟齬，足見乙○○所述，亦係事後附和甲○○之詞，均不足
    採。
四、綜上所述，此部分顯缺乏足以證明被告丁○○、戊○○有剝奪告訴人甲○○行動
    自由之證據，此外復查無其他積極證據足資認定被告二人有何公訴人所指之妨害
    自由犯行，揆諸首揭法條及裁判意旨，應認不能證明被告戊○○、丁○○此部分
    犯罪，依法應為被告丁○○無罪之諭知；又公訴蒞庭檢察官認被告戊○○此部分
    犯罪，與前開判決有罪之傷害罪部分，有牽連犯之裁判上一罪關係，爰就被告戊○○部分不另為無罪之諭知。
據上論斷，應依刑事訴訟法第四百五十二條、第二百九十九條第一項前段、第三百零
一條第一項，刑法第二百七十七條第一項、第四十一條第一項前段，罰金罰鍰提高標
準條例第一條前段、第二條，判決如主文。
中      華      民      國    九十三    年     十一     月      十      日
                                臺灣臺中地方法院刑事第十庭
                                    審判長法  官  郭  瑞  祥
                                          法  官  黃  家  慧
                            法  官  黃  炫  中
右正本證明與原本無異。
如不服本判決，應於送達後十日內向本院提出上訴狀（須附繕本），上訴於台灣高等
法院台中分院。
                                          書記官
中    華    民    國      九十三      年       十一      月     十    日
附錄論罪科刑法條
中華民國刑法第二百七十七條
 (普通傷害罪)
傷害人之身體或健康者，處三年以下有期徒刑、拘役或一千元以下罰金。
犯前項之罪因而致人於死者，處無期徒刑或七年以上有期徒刑；致重傷者
，處三年以上十年以下有期徒刑。
